【裁判字號】    99,審易,2580
【裁判日期】    990812
【裁判案由】    竊盜
【裁判全文】
臺灣高雄地方法院刑事判決            99年度審易字第2580號
公  訴  人  臺灣高雄地方法院檢察署檢察官
被      告  丙○○
上列被告因竊盜案件，經檢察官提起公訴（起訴案號：99年度偵
字第15263 號），被告就被訴事實為有罪之陳述，本院依簡式審
判程序審理，判決如下：
    主  文
丙○○共同犯攜帶兇器竊盜罪，累犯，處有期徒刑捌月。扣案之
水果剪壹支沒收。
    事  實  及  理  由
一、本件被告丙○○所犯為死刑、無期徒刑、最輕本刑為3 年以
    上有期徒刑以外之罪，其就被訴事實為有罪之陳述，經本院
    告知簡式審判程序之旨，並聽取檢察官及被告之意見後，裁
    定進行簡式審判程序。
二、本件犯罪事實及證據，除犯罪事實補充「丙○○前因施用毒
    品案件，經本院以96年訴字2680號判處有期徒刑8 月、3 月
    ，應執行有期徒刑9 月確定，以97年審簡字2155號判處有期
    徒刑5 月確定，經合併定刑為應執行有期徒刑1 年2 月確定
    ，於民國98年2 月18日執行完畢。」、「本案之電纜線非電
    業法第105 條所規範之電線」；證據部分補充被告於本院審
    理中之自白外，均引用檢察官起訴書之記載（如附件）。
三、按刑法第321 條第1 項第3 款之攜帶兇器竊盜罪，係以行為
    人攜帶兇器竊盜為其加重條件，此所謂兇器，其種類並無限
    制，凡客觀上足對人之生命、身體、安全構成威脅，具有危
    險性之兇器均屬之，且祇須行竊時攜帶此種具有危險性之兇
    器為已足，並不以攜帶之初有行兇之意圖為必要（最高法院
    79年臺上字第5253號判例意旨參照）。被告與丁○○行竊時
    所攜帶之扣案水果剪1 支，屬前端尖銳堅硬之工具，並使用
    於剪斷電纜線，客觀上為足以殺傷人生命、身體之器械，具
    有危險性之兇器無訛。核被告所為，係犯刑法第321 條第1
    項第3 款之攜帶兇器竊盜罪。被告與共同被告丁○○，就本
    件攜帶兇器竊盜犯行，有犯意聯絡及行為分擔，為共同正犯
    。被告有如前開犯罪科刑及執行紀錄，此有臺灣高等法院被
    告前案紀錄表1 份在卷可稽，其前受徒刑之執行完畢後，5
    年以內故意再犯本件有期徒刑以上之罪，為累犯，應依刑法
    第47條第1 項規定，加重其刑。爰審酌被告不思循正當工作
    以謀資費，竟竊取他人財物，價值觀念偏差，應予導正，惟
    念事後坦承犯行，犯後態度尚可，並斟酌所竊財物之價值、
    犯罪手段、目的等一切情狀，量處如主文所示之刑。扣案之
    水果剪1 支，為共同被告丁○○所有，供本件竊盜犯罪所用
    之物，此據被告供述在卷，爰依刑法第38條第1 項第2 款規
    定及本於共犯責任共同理論，宣告沒收之。
四、共同被告丁○○經本院合法傳喚未到庭，由本院另行審結，
    附此敘明。
據上論斷，應依刑事訴訟法第273 之1 第1 項、第299 條第1 項
前段、第310 條之2 、第454 條第2 項，刑法第28條、第321 條
第1 項第3 款、第47條第1 項、第38條第1 項第2 款，判決如主
文。
本案經檢察官李英霆到庭執行職務。
中    華    民    國    99    年    8     月    12    日
                  刑事第十庭    法  官  顏銀秋
以上正本證明與原本無異。
如不服本判決應於收受送達後10日內向本院提出上訴書狀，並應
敘述具體理由；如未敘述上訴理由者，應於上訴期間屆滿後20日
內向本院補提理由書（均須按他造當事人之人數附繕本）「切勿
逕送上級法院」。
中    華    民    國    99    年    8     月    12    日
                                書記官  林豐富
附錄論罪科刑法條
刑法第321條（加重竊盜罪）
犯竊盜罪而有左列情形之一者，處 6 月以上、 5 年以下有期
徒刑：
一、於夜間侵入住宅或有人居住之建築物、船艦或隱匿其內而
    犯之者。
二、毀越門扇、牆垣或其他安全設備而犯之者。
三、攜帶兇器而犯之者。
四、結夥三人以上而犯之者。
五、乘火災、水災或其他災害之際而犯之者。
六、在車站或埠頭而犯之者。
前項之未遂犯罰之。
附件：99年度偵字第15263號起訴書
臺灣高雄地方法院檢察署檢察官起訴書
                                     99年度偵字第15263號
    被      告  丙○○  男  53歲（民國○○年○月○○日生）
                        住高雄縣鳳山市○○街24巷5號之4
                        居高雄縣杉林鄉內寮22號
                        國民身分證統一編號：Ｚ000000000號
                丁○○  男  39歲（民國○○年○月○○日生）
                        住高雄縣鳳山市○○街42號7樓
                        居高雄縣杉林鄉內寮22號
                        國民身分證統一編號：Ｚ000000000號
上列被告因竊盜案件，已經偵查終結，認應該提起公訴，茲將犯
罪事實及證據並所犯法條分敘如下：
        犯罪事實
一、丙○○前因施用毒品案件，經法院判處應執行有期徒刑9 月
    確定，經與他案合併執行，於民國98年2 月17日縮刑期滿執
    行完畢。詎猶不知悔改，竟與丁○○共同意圖為自己不法之
    所有，於99年4 月30日13時20分許，2 人分別騎乘機車至高
    雄縣內門鄉○○村○○○段○路邊（溝坪幹144 號電訊桿）
    ，由丁○○持其所有、客觀上足以危害人生命、身體安全之
    水果剪1 支，竊取聯勤南部地區彈藥庫所有之通訊電纜線8
    段（總長20公尺）、通訊電線1 包（約重2.5 公斤），丙○
    ○則在旁協助拉取電線，得手後2 人將上開通訊電線（約重
    2.5 公斤）以火燒毀電線外皮後，將內部銅線置於丙○○所
    騎乘之車號QW9-157 號輕型機車置物箱內，適為巡邏員警當
    場查獲，並扣得前開水果剪1 支。
二、案經高雄縣政府警察局旗山分局報告偵辦。
        證據並所犯法條
一、證據清單及待證事實
┌──┬────────┬───────────────┐
│編號│證據名稱        │待證事實                      │
├──┼────────┼───────────────┤
│ 一 │被告丙○○於警詢│1.本件為警查獲之經過。        │
│    │及偵查中之供述及│2.其於上開時間與丁○○攜帶水果│
│    │部分自白。      │  剪共同至該處竊取電纜線之事實│
│    │                │  。                          │
├──┼────────┼───────────────┤
│ 二 │被告丁○○於警詢│1.本件為警查獲之經過。        │
│    │及偵查中之供述及│2.坦承其持水果剪剪取該處之電纜│
│    │部分自白。      │  線，且丙○○在旁協助拉取電纜│
│    │                │  線之事實。                  │
├──┼────────┼───────────────┤
│ 三 │證人甲○○於警詢│被告2人於上揭時、地竊取之電纜 │
│    │時之證述。      │線8段（長20公尺）及剝皮電線1包│
│    │                │（重約2.5公斤）係聯勤南部地區 │
│    │                │彈藥庫所有之財物之事實。      │
├──┼────────┼───────────────┤
│ 四 │高雄縣政府警察局│佐證被告2人竊取上開物品之事實 │
│    │旗山分局扣押筆錄│。                            │
│    │、扣押物品目錄表│                              │
│    │、贓物認領保管單│                              │
│    │、會勘紀錄表各1 │                              │
│    │份、現場照片12張│                              │
│    │。              │                              │
└──┴────────┴───────────────┘
二、核被告丙○○、丁○○所為，均係犯刑法第321條第1項第3
    款攜帶兇器竊盜罪嫌。被告2 人就上開犯行間有犯意聯絡及
    行為分擔，請論以共同正犯。又被告丙○○曾受有期徒刑之
    執行完畢，有本署刑案資料查註紀錄表在卷可參，其5 年內
    故意再犯有期徒刑以上之罪，為累犯，請依刑法第47條第1
    項規定加重其刑。至扣案之水果剪1 支係供犯罪所用之物，
    且為被告丁○○所有，請依刑法第38條第3 項、第1 項第2
    款規定宣告沒收。
三、依刑事訴訟法第251條第1項提起公訴。
  此  致
臺灣高雄地方法院
中    華    民    國    99    年    5    月    25    日
                              檢  察  官  乙  ○  ○
上正本證明與原本無異
中    華    民    國    99    年    5     月    31    日
                              書  記  官  蘇  家  楹
中華民國刑法第321條
（加重竊盜罪）
犯竊盜罪而有左列情形之一者，處 6 月以上、 5 年以下有期徒
刑：
一  於夜間侵入住宅或有人居住之建築物、船艦或隱匿其內而犯
    之者。
二  毀越門扇、牆垣或其他安全設備而犯之者。
三  攜帶兇器而犯之者。
四  結夥三人以上而犯之者。
五  乘火災、水災或其他災害之際而犯之者。
六  在車站或埠頭而犯之者。
前項之未遂犯罰之。

司法院資訊處製作；財團法人民間司法改革基金會備份。
